【裁判字號】    96,簡上,535
【裁判日期】    970123
【裁判案由】    詐欺
【裁判全文】
臺灣臺南地方法院刑事判決             96年度簡上字第535號
上  訴  人  甲○○
（即被告）
上列上訴人即被告因詐欺案件，不服本院中華民國96年10月4日
第一審刑事簡易判決（96年度簡字第3076號，原聲請簡易判決處
刑案號：臺灣臺南地方法院檢察署96年度偵字第10204號），提
起上訴，本院管轄之第二審合議庭判決如下：
    主  文
上訴駁回。
    事實及理由
一、本案經本院審理結果，除第一審判決（即附件）關於上訴人
    即被告（下稱上訴人）甲○○先前所犯偽造有價證券案件所
    處之有期徒刑三年二月部分，更正為「係於民國（下同）九
    十年三月二十日假釋付保護管束，嗣於九十一年九月十九日
    保護管束期滿未經撤銷，以已執行完畢論」外，認為第一審
    以上訴人幫助犯刑法第三百三十九條第一項之罪，判處有期
    徒刑五月，減為有期徒刑二月又十五日，併諭知以銀元三百
    元折算一日之易科罰金折算標準，認事用法及量刑均無不當
    ，應予維持（上開有期徒刑執行完畢部分於判決結果並無影
    響），並引用第一審判決書記載之事實、證據。另證據部分
    增加臺灣郵政股份有限公司新營郵局九十六年十一月二十九
    日營字第○九六五○○一一一四號函（見簡上卷第二十五、
    二十六頁），本院認為上訴人之本件六甲郵局帳戶於九十四
    年八月四日之晶片金融卡之申請，暨於九十四年八月十二日
    之晶片金融卡之領取，均係上訴人所親為，併為說明。
二、本件上訴人甲○○提起上訴意旨略稱：我是遺失帳戶存摺、
    提款卡等資料，並未將這些資料交予他人，又我先前的前科
    是過失致死，所以本件不能論累犯云云。經查：本件係以上
    訴人上開偽造有價證券案件之有期徒刑三年二月，執行完畢
    後，五年以內再犯本件有期徒刑以上之罪，而認本件係累犯
    ，並非以上訴人另犯之過失致死罪刑（該等過失致死案件案
    件，業經本院以九十三年度交訴字第五九號判處有期徒刑一
    年，嗣由臺灣高等法院臺南分院以九十四年度交上易字第二
    ○一號駁回上訴確定，自九十四年九月八日起執行至九十五
    年九月一日縮刑執畢出監）為適用累犯規定之基礎，上訴人
    關於此部分之所辯，容有誤會。此外，上訴人其餘上訴理由
    與先前辯解相同，而原判決採擇證據、認定事實暨適用法律
    均無不當，原審量刑亦稱妥適；上訴人之上訴為無理由，應
    予駁回。
三、末按第二審判決書，得引用第一審判決書所記載之事實、證
    據及理由，對案情重要事項第一審未予論述，或於第二審提
    出有利於被告之證據或辯解不予採納者，應補充記載其理由
    ，刑事訴訟法第三百七十三條定有明文，附予說明。
據上論斷，應依刑事訴訟法第四百五十五條之一第一項、第三項
、第三百六十八條、第三百七十三條，判決如主文。
本案經檢察官王誠到庭執行職務。
中    華    民    國    97    年    1     月    23    日
                  刑事第八庭    審判長法  官  彭喜有
                                      法  官  李東柏
                                      法  官  盧鳳田
以上正本證明與原本無異。
不得上訴。
                                      書記官  吳姁穗
中    華    民    國    97    年    1     月    23    日


司法院資訊處製作；財團法人民間司法改革基金會備份。
